臺灣士林地方法院刑事裁定
111年度聲字第1177號
聲  請  人  臺灣士林地方檢察署檢察官
受  刑  人  梁鋐齊（原名：梁群䖁）  



上列聲請人因受刑人數罪併罰有二裁判以上，聲請定其應執行刑
（111年度執字第3963號、111年度執聲字第791號），本院裁定
如下：
    主  文
梁鋐齊因犯如附表所示各罪判處之刑，應執行有期徒刑壹年貳月
，如易科罰金，以新臺幣壹仟元折算壹日。
    理  由
一、聲請意旨略以：受刑人梁鋐齊因犯商業會計法等案件，先後
    經判決確定如附表，應依刑法第53條及第51條第5款，定其
    應執行之刑，爰依刑事訴訟法第477條第1項聲請裁定等語。
二、按裁判確定前犯數罪者，併合處罰之；數罪併罰，分別宣告
    其罪之刑，若宣告多數有期徒刑者，於各刑中之最長期以上
    ，各刑合併之刑期以下，定其刑期。但不得逾30年，刑法第
    50條第1項前段、第51條第5款分別定有明文，又數罪併罰，
    有2裁判以上者，依第51條之規定，定其應執行之刑，同法
    第53條亦定有明文。次按數罪併罰，應依分別宣告其罪之刑
    為基礎，定其應執行刑，此觀刑法第51條規定自明，故一裁
    判宣告數罪之刑，雖曾經定其執行刑，但如再與其他裁判宣
    告之刑定其執行刑時，前定之執行刑當然失效，仍應以其各
    罪宣告之刑為基礎，定其執行刑，上開更定之應執行刑，不
    應比前定之應執行刑加計其他裁判所處刑期後為重，否則即
    與法律秩序理念及法律目的之內部界限有違，難認適法。又
    數罪併罰之數刑罰有部分縱已執行完畢，於嗣後與他罪合併
    定執行刑，乃由檢察官換發執行指揮書執行應執行刑時，其
    前已執行之有期徒刑部分，應予扣除而已，非謂此種情形即
    不符數罪併罰要件（最高法院104年度台抗字第907號裁定意
    旨參照）。
三、查本件受刑人所犯如附表所示之罪，先後經本院、臺灣新北
    地方法院以如附表所示之判決，判處如附表所示之刑，均經
    分別確定在案，且該案犯罪事實最後判決之法院為本院，有
    各該判決書、臺灣高等法院被告前案紀錄表在卷足參。茲聲
    請人依刑事訴訟法第477條第1項規定，以本院為犯罪事實最
    後判決之法院，聲請就如附表所示各罪所處之刑定應執行之
    刑，其聲請經核尚無不合，應予准許。又受刑人所犯如附表
    編號1至4所示之罪，雖曾經臺灣新北地方法院以111年度聲
    字第730號裁定定應執行有期徒刑1年確定，依前說明，前定
    之執行刑當然失效，本院自應以其各罪宣告刑為基礎，惟仍
    不得較上開已定應執行刑加計如附表編號5所判處有期徒刑
    之總和1年3月為重，爰審酌本件內部性及外部性界限，受刑
    人所犯各罪之類型、態樣、侵害法益、情節及行為次數，兼
    衡刑罰經濟與公平、比例原則，對於受刑人所犯數罪為整體
    非難評價，裁定定其應執行刑，並諭知如主文所示之易科罰
    金折算標準。又考量本件自由裁量之範圍應受內部性及外部
    性界限之拘束，是其牽涉案件情節單純，可資減讓之刑期幅
    度有限，顯無必要再命受刑人以言詞、書面或其他適當方式
    陳述意見；至於附表編號1至4已執行完畢部分，應由檢察官
    於核發執行指揮書時予以折抵扣除，均附此敘明。
四、依刑事訴訟法第477條第1項，刑法第50條第1項前段、第53
    條、第51條第5款、第41條第1項前段、第8項，裁定如主文
    。
中　　華　　民　　國　　111 　年　　11　　月　　4 　　日
        　　　　  刑事第六庭        法　官　  李欣潔
以上正本證明與原本無異。
如不服本裁定，應於送達後5日內，向本院提出抗告狀。
                                    書記官    卓采薇
中　　華　　民　　國　　111 　年　　11　　月　　8 　　日
　　　附表：
編　　　　　號  1 2 3 罪　　　　　名  公司法 商業會計法 商業會計法 宣　　告　　刑  有期徒刑5月 有期徒刑3月 有期徒刑3月 犯　罪　日　期  101年9月3日至102年4月18日 102年5月31日前某日 103年5月6日前某日 偵查(自訴)機關 年　度　案　號  士林地檢106年度偵字第368號、108年度蒞追字第1號 士林地檢106年度偵字第368號、108年度蒞追字第1號 士林地檢106年度偵字第368號、108年度蒞追字第1號 最　後 事實審 法　　院 士林地院 士林地院 士林地院  案　　號 107年度訴字第59號、108年度訴字第107號 107年度訴字第59號、108年度訴字第107號 107年度訴字第59號、108年度訴字第107號  判決日期 108年5月24日 108年5月24日 108年5月24日 確　定 判　決 法　　院 士林地院 士林地院 士林地院  案　　號 107年度訴字第59號、108年度訴字第107號 107年度訴字第59號、108年度訴字第107號 107年度訴字第59號、108年度訴字第107號  判決確定日期 108年7月1日 108年7月1日 108年7月1日 備註  1.士林地檢108年度執字第3703號 2.編號1至4所示之罪，曾新北地院111年度聲字第730號裁定定應執行有期徒刑1年確定（已執行完畢）   

編　　　　　號  4 5 以下空白 罪　　　　　名  公司法 商業會計法  宣　　告　　刑  有期徒刑4月 有期徒刑3月  犯　罪　日　期  102年5月20日至24日 102年12月間  偵查(自訴)機關 年　度　案　號  新北地檢110年度偵字第27222號 士林地檢111年度偵字第3273號  最　後 事實審 法　　院 新北地院 士林地院   案　　號 110年度簡字第4606號 111年度訴字第252號   判決日期 110年12月30日 111年8月25日  確　定 判　決 法　　院 新北地院 士林地院   案　　號 110年度簡字第4606號 111年度訴字第252號   判決確定日期 111年2月15日 111年10月5日  備註  1.新北地檢111年度執字第2130號 2.編號1至4所示之罪，曾新北地院111年度聲字第730號裁定定應執行有期徒刑1年確定（已執行完畢） 士林地檢111年度執字第3963號